【裁判字號】    97,豐簡上,881
【裁判日期】    971225
【裁判案由】    傷害等
【裁判全文】
臺灣臺中地方法院刑事判決  97年度豐簡上字第881號
上  訴  人  臺灣臺中地方法院檢察署檢察官
上  訴  人
即  被  告  甲○○○ ○○○○○○ ○○○○○○
被      告  丙○○
上列上訴人因被告二人犯傷害等案件，不服本院豐原簡易庭97年
度豐簡字第572號中華民國97年8月29日第一審簡易判決（聲請案
號：臺灣臺中地方法院檢察署97年度偵字第16205號、97年度偵
緝字第1478號），提起上訴，本院管轄之第二審合議庭判決如下
：
    主    文
原判決關於丙○○部分撤銷。
丙○○傷害人之身體，累犯，處拘役拾日，如易科罰金，以新
臺幣壹仟元折算壹日。
其餘上訴駁回。
甲○○○ ○○○○○○ ○○○○○○緩刑貳年。
    犯 罪 事 實
一、丙○○於民國九十六年十月十七日上午十一時許，駕駛車牌
    號碼Ｑ５－５３３３號自小客車，搭載友人林金安，行經臺
    中縣豐原市○○路與三和路之交岔路口時，適有菲律賓籍
    甲○○○  ○○○○○○ ○○○○○○與其妻DASO MARY JEAN AGUILOS亦騎
    乘機車行經該處，丙○○因不滿甲○○○ ○○○○○○ ○○○○○○無故對
    其與友人辱罵，遂停車欲與甲○○○ ○○○○○○ ○○○○○○理論，竟遭
    甲○○○  ○○○○○○ ○○○○○○踢打後揚長而去，丙○○心生不滿，
    遂駕車尾隨至臺中縣豐原市○○路三三五號前，即甲○○○
    ○○○○○○ ○○○○○○所服務之成偉精機廠股份有限公司，丙○○
    隨即持類似汽車大鎖之金屬棍棒下車並進入該公司之廠房，
    甲○○○  ○○○○○○ ○○○○○○見狀亦進入工廠廚房持菜刀及鐵條，
    並對丙○○揮舞菜刀及鐵棒，且基於恐嚇危害安全之犯意，
    以閩南語向丙○○揚言：「要殺死你，你別跑」等語，致丙
    ○○心生畏懼，甲○○○ ○○○○○○ ○○○○○○隨即基於傷害人之身體
    之犯意，以鐵條敲打丙○○之雙手及上半身，致丙○○因而
    受有右頸部瘀傷、二手多處擦挫傷、左手肘挫傷腫脹及血尿
    等傷害（傷害部分未具告訴）。同時，丙○○亦基於傷害人
    之身體之犯意，持上開金屬棍棒揮擊甲○○○ ○○○○○○ ○○○○○○之
    雙腳，致甲○○○ ○○○○○○ ○○○○○○亦受有兩側脛骨開放性骨折之
    傷害。
二、案經甲○○○ ○○○○○○ ○○○○○○訴由臺中縣警察局豐原分局報告及
    臺灣臺中地方法院檢察署檢察官簽分偵查後，聲請簡易判決
    處刑。
    理      由
一、證據能力之說明：
    按被告以外之人於審判外之陳述，雖不符刑事訴訟法第一百
    五十九條之一至第一百五十九條之四之規定，而經當事人於
    審判程序同意作為證據，法院審酌該言詞陳述或書面陳述作
    成時之情況，認為適當者，亦得為證據。當事人、代理人或
    辯護人於法院調查證據時，知有第一百五十九條第一項不得
    為證據之情形，而未於言詞辯論終結前聲明異議者，視為有
    前項之同意。刑事訴訟法第一百五十九條之五定有明文。查
    被告丙○○於本院第二審準備程序時，對於本案偵查卷內之
    人證、書證，均同意有證據能力；上訴人即被告甲○○○ ○○○○○○
    ○○○○○○（下稱被告甲○○○ ○○○○○○ ○○○○○○）於本院第一審訊問
    時及第二審準備程序時，對於本案偵查卷內之人證、書證，
    則未曾就證據能力加以爭執，且迄至本案第二審言詞辯論終
    結前，被告二人對於卷內之人證、書證，均未聲明異議，有
    本院第一審訊問筆錄、第二審準備程序筆錄及審判筆錄在卷
    可考。另經本院審酌卷內各該人員（含證人及共同被告）陳
    述時之情狀，均查無被違法取供或非出於自由意志之情形，
    相關書證亦查無違法取證或造假虛捏之情事，以之作為本案
    之證據，皆屬適當，依前揭規定，本判決以下所引用之人證
    、書證均得為本案之證據，合先敘明。
二、上揭犯罪事實，業據被告甲○○○ ○○○○○○ ○○○○○○於警詢、偵查
    中、本院第一審訊問時，及被告丙○○於偵查中及本院第一
    審訊問時，就與上揭犯罪事實相符之情節，分別供述明確，
    復於本院第二審合議庭審理時均為認罪之陳述，又經證人
    DASO MARY JEAN AGUILOS於警詢時及證人林金安於偵查中就
    與上揭犯罪事實相符之過程證述綦詳，並有車籍查詢－基本
    資料詳細畫面、行政院衛生署豐原醫院診斷證明書、監視錄
    影畫面翻拍照片、大雅澄清醫院診斷證明書附卷可稽，足見
    被告二人之上開自白，確與事實相符。從而，本件事證明確
    ，被告甲○○○ ○○○○○○ ○○○○○○上開恐嚇危害安全犯行，及被告
    丙○○前開傷害犯行，均堪予認定。
三、核被告丙○○所為，係犯刑法第二百七十七條第一項之普通
    傷害罪。被告丙○○前於九十一年間因妨害公務案件，經本
    院以九十二年度訴字第一一一五號判處有期徒刑四月，如易
    科罰金，以銀元三百元折算一日確定，於九十二年八月二十
    九日易科罰金執行完畢；復於九十二年間因傷害、妨害自由
    等案件，經本院以九十三年度易字第一三四０號分別判處有
    期徒刑五月、拘役四十日、拘役三十日，如易科罰金，均以
    銀元三百元折算一日，提起上訴後，經臺灣高等法院臺中分
    院以九十四年度上易字第二七五號判決上訴駁回確定，於九
    十四年九月五日易科罰金執行完畢（上開二宣告有期徒刑之
    罪，嗣經合併定應執行刑為有期徒刑七月，如易科罰金，以
    銀元三百元折算一日，因分別執行完畢，無庸執行），有臺
    灣高等法院被告前案紀錄表可按，其受徒刑之執行完畢後，
    五年以內故意再犯本件有期徒刑以上之罪，為累犯，應依法
    加重其刑。原審就被告丙○○部分予以論罪科刑，固非無見
    ，但：(一)被告丙○○前於九十一年間因妨害公務案件，經本
    院以九十二年度訴字第一一一五號判處有期徒刑四月，如易
    科罰金，以銀元三百元折算一日確定，雖於九十二年八月二
    十九日易科罰金執行完畢，但於九十二年間另因傷害等案件
    ，經本院以九十三年度易字第一三四０號就傷害罪判處有期
    徒刑五月，如易科罰金，以銀元三百元折算一日，提起上訴
    後，經臺灣高等法院臺中分院以九十四年度上易字第二七五
    號判決上訴駁回確定，於九十四年九月五日易科罰金執行完
    畢，且上開二罪，嗣經合併定應執行刑為有期徒刑七月，如
    易科罰金，以銀元三百元折算一日，因已分別執行完畢，無
    庸執行等情，有臺灣高等法院被告前案紀錄表可按。而按被
    告犯應併合處罰之數罪，經法院分別判處有期徒刑確定，並
    依檢察官之聲請，以裁定定其數罪之應執行刑確定，該數罪
    是否執行完畢，係以所定之刑是否全部執行完畢為斷。其在
    未裁定前已先執行之有期徒刑之罪，因嗣後合併他罪定應執
    行刑之結果，檢察官所換發之執行指揮書，係執行應執行刑
    ，其前已執行之有期徒刑部分，僅應予扣除，不能認為已執
    行完畢。最高法院九十四年度台非字第二四九號裁判可資參
    照。基此，被告丙○○前因妨害公務、傷害二罪，所判處之
    有期徒刑四月、五月，嗣後既經合併定應執行刑為有期徒刑
    七月，自應以二罪均已執行完畢之九十四年九月五日，方能
    認為已執行完畢。原審以被告丙○○就上開妨害公務所處有
    期徒刑四月，於九十二年八月二十九日易科罰金執行完畢，
    並以此認定被告丙○○就本案普通傷害罪構成累犯，自有未
    洽。(二)又按受有期徒刑之執行完畢後，五年以內再犯有期徒
    刑以上之罪者，為累犯，加重其刑至二分之一；又有期徒刑
    加重者，其最高度及最低度同時加重之；刑法第四十七條第
    一項、第六十七條分別定有明文。刑法第二百七十七條第一
    項之罪，其法定刑為三年以下有期徒刑、拘役或銀元一千元
    以下罰金，原審既認被告丙○○應成立累犯，依法應加重其
    刑，並應科處有期徒刑之刑，竟未依法就刑法第二百七十七
    條第一項關於有期徒刑法定刑之最低度加重，僅處以法定最
    低度有期徒刑二月，自有違誤（最高法院四十年台非字第二
    號判例、九十五年度台非字第六八號裁判可資參照）。據上
    ，公訴人前依告訴人即被告甲○○○ ○○○○○○ ○○○○○○之請求提起
    上訴，指摘原審量刑過輕，但因被告丙○○業於本院第二審
    合議庭審理期間，與告訴人即被告甲○○○ ○○○○○○ ○○○○○○成立
    調解，並依調解條件如數賠償，告訴人即被告甲○○○ ○○○○○○
    ○○○○○○亦當庭表示願意原諒被告丙○○，業據被告二人供述
    明確，並有本院調解程序筆錄、審判筆錄在卷可佐，公訴人
    之上訴，自已失所附麗，為無理由，應予駁回。惟原審判決
    關於被告丙○○部分既有前述違誤，自應由本院第二審合議
    庭將原審判決關於被告丙○○部分，予以撤銷改判。爰審酌
    被告丙○○素行非佳，其正值壯年，且與被告甲○○○ ○○○○○○
    ○○○○○○並不相識，竟因細故，持類似汽車大鎖之金屬棍棒毆
    擊被告甲○○○ ○○○○○○ ○○○○○○，犯罪之動機、目的可議，手段
    並不平和，惟被告甲○○○ ○○○○○○ ○○○○○○亦持菜刀及鐵條攻擊
    之，被告二人因而造成之傷害輕重有別，再考之被告丙○○
    之智識、生活情狀，暨犯後始終坦認犯行，且業與告訴人即
    被告甲○○○ ○○○○○○ ○○○○○○成立調解，並已依調解內容如數賠
    償，告訴人即被告甲○○○ ○○○○○○ ○○○○○○復當庭表示願意原諒
    被告丙○○，不再追究，已如前述，足見被告丙○○犯後態
    度良好，顯有悔悟等一切情狀，量處如主文第二項所示之刑
    ，並諭知易科罰金之折算標準。
四、核被告甲○○○ ○○○○○○ ○○○○○○所為，係犯刑法第三百零五條之
    恐嚇危害安全罪。原審就被告甲○○○ ○○○○○○ ○○○○○○部分，予
    以論罪科刑，認事用法並無違誤，量刑亦稱妥適，被告甲○○○
    ○○○○○○ ○○○○○○原本具狀提起上訴，係否認犯行，但於本院
    第二審合議庭審理時已坦白承認，且所為自白核與被告丙○
    ○、證人林金安之陳述相互吻合，堪予採信；再者，被告
    甲○○○ ○○○○○○ ○○○○○○所犯恐嚇危害安全犯行，復經本院第二
    審合議庭審認詳確，已如前述，是以被告甲○○○ ○○○○○○ ○○○○○
    ○之上訴，為無理由，應予駁回。惟查，被告甲○○○ ○○○○○○
    ○○○○○○前無任何犯罪紀錄，有臺灣高等法院被告前案紀錄表
    可按，其因一時失慮致罹刑典，被害人即被告丙○○所受傷
    勢非重，且並未提起告訴，更於本院第二審合議庭審理時表
    示不再追究被告甲○○○ ○○○○○○ ○○○○○○等情，有本院第二審合
    議庭審判筆錄足資佐憑，被告甲○○○ ○○○○○○ ○○○○○○經此偵、
    審程序教訓及刑之宣告，應能知所警惕，信無再犯之虞，本
    院綜合各情，認第一審簡易判決所宣告之刑以暫不執行為適
    當，併予宣告緩刑二年，以啟自新。
據上論斷，應依刑事訴訟法第四百五十五條之一第一項、第三項
、第三百六十八條、第三百六十九條第一項前段、第三百六十四
條、第二百九十九條第一項前段，刑法第二百七十七條第一項、
第四十七條第一項、第四十一條第一項前段、第七十四條第一項
第一款，刑法施行法第一條之一，判決如主文。
本案經檢察官乙○○到庭執行職務
中    華    民    國    97    年    12    月    25    日
                  刑事第十一庭  審判長法  官  王世華
                                      法  官  林慶郎
                                      法  官  莊嘉蕙
以上正本證明與原本無異。
本件不得上訴。
                                      書記官  魏愛玲
中    華    民    國    97    年    12    月    25    日
附錄本案論罪科刑法條全文
中華民國刑法第277條第1項
傷害人之身體或健康者，處3年以下有期徒刑、拘役或1千元以下
罰金。
中華民國刑法第305條
以加害生命、身體、自由、名譽、財產之事，恐嚇他人致生危害
於安全者，處 2 年以下有期徒刑、拘役或 3 百元以下罰金。


司法院資訊處製作；財團法人民間司法改革基金會備份。
